【裁判字號】    92,訴,2002
【裁判日期】    921008
【裁判案由】    毒品危害防制條例
【裁判全文】
台灣台中地方法院刑事判決                        九十二年度訴字第二二號
    公  訴  人  臺灣臺中地方法院檢察署檢察官
    被      告  甲○○
右列被告因毒品危害防制條例案件，經檢察官提起公訴（九十二年度毒偵字第一五七
八號），本院依法進行簡式審判程序判決如左：
    主    文
甲○○連續施用第一級毒品，累犯，處有期徒刑拾壹月，扣案之第一級毒品海洛因壹
包淨重零點零柒公克（包裝重零點貳零公克），沒收銷燬之。
    事    實
一、甲○○素行極為不佳，前曾犯恐嚇、違反麻醉藥品管理條例、違反肅清煙毒條例
    、竊盜等罪，其中於民國（下同）八十九年間所觸犯竊盜罪，經本院判處有期徒
    刑四月確定，並於九十一年十月一日因縮短刑期執行完畢，詎仍不知悔改。甲○
    ○又因施用毒品案件，經依臺灣高等法院臺中分院以八十七年度上訴字第一一九
    八號及本院以八十八年度毒聲字第一四０五號先後二次裁定送觀察、勒戒後，均
    無繼續施用毒品之傾向，由臺灣高等法院臺中分院及臺灣臺中地方法院檢察署檢
    察官分別以八十七年度上訴字第一一九八號判決免刑及八十八年度偵緝字第五一
    八號處分不起訴確定。詎仍不知悛悔，於五年內復基於施用毒品之犯意，甲○○
    復基於概括之犯意，連續自九十二年四月一日起至同年五月十八日晚上二十二時
    許止在其台中縣梧棲鎮○○路○段三六九號七樓之七住處施用第一級毒品海洛因
    多次，嗣為警於九十二年五月十九日一時五十分許，在台中縣梧棲鎮○○路○段
    六九九號查獲，並扣有第一級毒品海洛因一包淨重零點零柒公克（包裝重零點貳
    零公克），經採其尿液檢驗結果呈毒品嗎啡陽性反應，始查悉上情。（業已聲請
    強制戒治中）
二、案經臺中縣警察局清水分局報請臺灣台中地方法院檢察署檢察官偵查起訴。
    理    由
一、右揭事實，業據被告甲○○於本院審理時，坦承不諱，且被告之尿液經送台中縣
    衛生局及私立中山醫學大學附設醫院藥物濫用檢測中心檢驗結果，均係呈嗎啡陽
    性反應，有該局九十二年五月二十八日尿液煙毒檢驗報告書一份及該中心九十二
    年七月四日檢驗成績書一份在卷可憑，而該扣案毒品，經送請法務部調查局檢驗
    結果，含有第一級第６項毒品海洛因成分，亦有該局九十二年七月八日調科壹字
    第一二○○一二九○六號鑑定通知書一份附卷可參。又被告前因施用毒品案件，
    先後經送觀察、勒戒後，均認無繼續施用毒品之傾向，並經臺灣高等法院臺中分
    院及臺灣臺中地方法院檢察署檢察官分別以八十七年度上訴字第一一九八號刑事
    判決免刑及八十八年度偵緝字第五一八號處分不起訴確定，有該刑事判決、不起
    訴處分書及該署刑案資料查註紀錄表等在卷足憑，事證至臻明確，被告三犯施用
    毒品罪之犯行洵堪認定。
二、核被告甲○○所為，係犯毒品危害防制條例第十條第一項之施用第一級毒品罪。
    被告持有第一級毒品海洛因，嗣進而施用之，其持有之低度行為應為施用之高度
    行為所吸收，不另論罪。被告先後多次施用第一級毒品海洛因之行為，時間緊接
    ，犯罪構成要件相同，顯係出於概括之犯意為之，為連續犯，應依刑法第五十六
    條之規定以一罪論，並加重其刑。又公訴人起訴事實雖未敘及被告起訴事實外之
    其餘多次施用第一級毒品海洛因之犯行（按公訴人僅起訴一次而已），然該部分
    事實與公訴人起訴之犯罪事實既具連續犯，屬裁判上一罪關係，依審判不可分之
    原則，亦為起訴效力所及，自為本院審理論究範圍，併予敘明。被告甲○○前曾
    於八十九年間觸犯竊盜罪，經本院判處有期徒刑四月確定，並於九十一年十月一
    日因縮短刑期執行完畢，此有台灣台中地方法院檢察署刑案資料查註紀錄表一份
    在卷可按，五年以內再犯本件有期徒刑以上之罪，為累犯，應依刑法第四十七條
    規定遞予加重其刑。爰審酌被告甲○○曾有施用毒品不良素行，經執行觀察勒戒
    完畢後，經檢察官依初次勒戒、觀察後無繼續施用傾向為不起訴處分確定後，仍
    不知悔改警惕，猶繼續施用毒品，有失政府制定毒品危害防制條例之立法美意，
    及無視於毒品對於自身健康之戕害及國家對於杜絕毒品犯罪之禁令，且一再被查
    獲，仍不知戒除惡習，惡性非輕，本不宜寬貸，然念及被告施用海洛因僅係戕害
    自己健康，並無危害他人，本之施用毒品者均有相當程度之成癮性及心理依賴性
    ，其犯罪心態與一般刑事犯罪之本質並不相同，容應以「病人」之角度為考量，
    並側重適當之醫學治療及心理矯治為宜，且被告經施以長時間之強制戒治，固屬
    保安處分之一種，然既與其所應受之刑罰，同係限制人身自由，揆諸比例原則，
    應予適當量刑，暨其犯後已坦承犯行，態度良好等一切情狀，量處如主文所示之
    刑，以資懲儆。至於扣案之第一級毒品海洛因一包淨重零點零柒公克（包裝重零
    點貳零公克），依毒品危害防制條例第二條之規定，屬第一級毒品，不問屬於犯
    人與否，爰依毒品危害防制條例第十八條第一項之規定，宣告沒收銷燬之。
據上論斷，應依刑事訴訟法第二百九十九條第一項前段、第二百七十三條之一第一項
，毒品危害防制條例第十條第一項、第十八條第一項前段、第二十條第三項前段，刑
法第十一條前段、第五十六條、第四十七條，判決如主文。
中      華      民      國  九十二    年      十      月      八      日
                                        臺灣臺中地方法院刑事第八庭
                                            法  官      洪  俊  誠
右正本證明與原本無異。
如不服本判決，應於判決送達後十日內向本院提出上訴狀，上訴於臺灣高等法院臺中
分院(須附繕本)。
                                            書記官      胡  美  娟
中      華      民      國    九十二    年      十      月      八      日
附錄論罪科刑實體法條文：
毒品危害防制條例第十條：
施用第一級毒品者，處六月以上五年以下有期徒刑。
施用第二級毒品者，處三年以下有期徒刑。


司法院資訊處製作；財團法人民間司法改革基金會備份。
